【裁判字號】    90,台上,4561
【裁判日期】    900726
【裁判案由】    違反槍砲彈藥刀械管制條例
【裁判全文】
最高法院刑事判決                                九十年度台上字第四五六一號
    上  訴  人  甲○○
右上訴人因違反槍砲彈藥刀械管制條例案件，不服台灣高等法院台中分院中華民國八
十八年五月二十五日第二審判決（八十八年度上訴字第五五一號，起訴案號：台灣彰
化地方法院檢察署八十七年度偵字第一○四九六號），提起上訴，本院判決如左：
    主  文
上訴駁回。
    理  由
按刑事訴訟法第三百七十七條規定，上訴於第三審法院，非以判決違背法令為理由，
不得為之。是提起第三審上訴，應以原判決違背法令為理由，係屬法定要件。如果上
訴理由狀並未依據卷內訴訟資料，具體指摘原判決不適用何種法則或如何適用不當，
或所指摘原判決違法情事，顯與法律規定得為第三審上訴理由之違法情形，不相適合
時，均應認其上訴為違背法律上之程式，予以駁回。本件原判決認定上訴人甲○○於
民國八十七年十一月十七日下午三時許，未經許可持有可發射子彈具殺傷力之改造手
槍一枝，將之置於其所駕駛營業小客車之駕駛座腳踏板處。嗣於同日晚間七時許，駕
駛該小客車，行經國道一號高速公路員林收費站北向處時，為警查獲等情。因而維持
第一審論處上訴人未經許可，持有可發射子彈具有殺傷力之槍枝罪刑之判決，駁回上
訴人在第二審之上訴。已敘明上開事實，業據證人即現場查獲之警員邱煥堅、陳文龍
、陳其郁、黃俊耀證述綦詳。即上訴人對於警方於前揭時地，在其所駕駛營業小客車
之駕駛座腳踏板處，查獲上開改造手槍等情亦供承不諱，且有改造手槍一枝扣案可佐
。又前揭查扣之槍枝經送請內政部警政署刑事警察局鑑定結果，認係由仿ＣＯＬＴ廠
半自動手槍製造之玩具手槍，更換土造金屬槍管而成，機械性能良好，可擊發適用之
子彈，具殺傷力，有該局鑑驗通知書一紙在卷可稽。事證明確，為其所憑之證據及認
定之理由。並以若如上訴人所稱上揭槍枝係乘客留在伊所駕駛營業小客車內，伊拾獲
後連續在高雄巿載六、七人次之客人，最後始搭載陳春蓮。則其間既載客六、七人次
之久，當不致無空檔經過警局繳納槍枝。且上訴人由高雄行駛國道一號高速公路，至
員林收費站始被警查獲，其間經過數收費站，何以不主動向值勤公路警察繳交？顯與
常情有違。足見上訴人否認犯罪，所辯該槍枝係乘客留在伊所駕駛營業小客車，伊於
案發當日下午三時許發現該槍枝，本想向警方報繳，但因接連有乘客，伊為載客賺錢
而未即時報繳等情，係屬卸責之詞，不足採信。至證人陳春蓮、張振芳證稱：上訴人
曾分別向伊等提及其拾獲槍枝，欲交給警方處理云云。要屬迴護上訴人之詞，均不足
採，亦於理由內詳予指駁及說明。核其所為論斷，與卷內資料相符，從形式觀察，並
無認定事實不依證據或有何採證違背經驗法則、論理法則等違法情形存在。本件上訴
意旨略以：系爭槍枝確係上訴人所拾獲，本欲交給警方處理，而於未及交給警方時即
被查獲。乃原審未依聲請再傳訊證人陳春蓮，及將上訴人送有關機關作測謊鑑定，詳
予調查究明，即就上訴人論以本件罪責，要有未合等情。惟由上所述，原判決已說明
其就案內所有證據，本於調查所得心證，分別定其取捨，而憑以認定上訴人未經許可
，持有可發射子彈具有殺傷力槍枝之依據及理由。至證人陳春蓮已於第一審供陳明白
，原審不再傳訊，依刑事訴訟法第一百九十六條之規定，並無不合。又就被告送測謊
鑑定與否，審理事實之法院本有自由裁酌之職權，是原審未依聲請將上訴人送測謊鑑
定，並無違法可言。原判決雖未就此一一敘述，然尚不影響於判決本旨。上訴意旨乃
徒就原判決明確論斷之事項，及原審採證認事之職權行使，任意指摘，自與法律規定
得為第三審上訴理由之違法情形，不相適合。其上訴違背法律上之程式，應予駁回。
據上論結，應依刑事訴訟法第三百九十五條前段，判決如主文。
中      華      民      國     九十     年      七      月     二十六   日
                              最高法院刑事第七庭
                                  審判長法官  吳  雄  銘
                                        法官  池  啟  明
                                        法官  石  木  欽
                                        法官  郭  毓  洲
                                        法官  吳  三  龍
      右正本證明與原本無異
                                              書  記  官
中      華      民      國     九十     年      七      月    三十一    日


司法院資訊處製作；財團法人民間司法改革基金會備份。
